臺灣新竹地方法院民事裁定
110年度司繼字第109號
聲  請  人  彭亭燕律師即被繼承人林憲祥之遺產管理人

上列聲請人因擔任林憲祥遺產管理人，聲請核定報酬，本院裁定
如下：
    主      文
聲請人得請求代為管理被繼承人林憲祥遺產之報酬及代墊費用為
新臺幣壹拾玖萬貳仟柒佰伍拾元（已包含本件聲請程序費用新臺
幣壹仟元）。
聲請程序費用由被繼承人林憲祥之遺產負擔。
    理      由
一、本件聲請意旨略以：聲請人前經本院107年度司繼字第568號
    民事裁定選任為被繼承人林憲祥之遺產管理人，執行遺產管
    理人職務。聲請人已聲請公示催告、編制遺產清冊、申報遺
    產稅、辦理遺產不動產之變賣、參與遺產強制執行程序及清
    償部分遺債，現待鈞院核定聲請人擔任遺產管理人報酬及代
    墊費用後，即得將所餘款項清償剩餘債務後遺產管理終結，
    爰聲請核定遺產管理人報酬及費用等語。
二、按遺產管理人得請求報酬，其數額由法院按其與被繼承人之
    關係、管理事務之繁簡及其他情形，就遺產酌定之，必要時
    ，得命聲請人先為墊付，民法第1183條定有明文。又按家事
    事件法第153 條規定，法院得依財產管理人之聲請，按財產
    管理人與失蹤人之關係、管理事務之繁簡及其他情形，就失
    蹤人之財產，酌給相當報酬，此於遺產管理人亦有準用，此
    觀家事事件法第141條規定甚明。是以法院選任之遺產管理
    人之報酬，法院應按遺產管理人與被繼承人之關係、管理事
    務之繁簡、遺產狀況及其他情形斟酌定之。
三、經查：
　㈠本件被繼承人林憲祥死亡後，因其各順位繼承人均聲明拋棄
    繼承，並經本院准予備查在案，且並未經親屬會議選定被繼
    承人之遺產管理人，嗣經本院選任聲請人為被繼承人之遺產
    管理人，並遵行職務等情，有聲請人提出之本院107年度司
    繼第568號、107年度司家催第854號、109年度司繼字第272
　　民事裁定暨確定證明書、被繼承人遺產清冊（以上皆為影本
    ）及代墊費用附表等件為憑，並經本院依職權調閱相關卷宗
    核閱無誤。本件公示催告期間業已屆滿，聲請人聲請本院酌
    定其擔任遺產管理人之報酬及墊付費用，洵屬有據。
　㈡本院斟酌本件聲請人處理遺產時間、耗費人力之程度、被繼
    承人之遺產價值及聲請人已為管理遺產之工作內容包括清查
    被繼承人遺產、聲請公示催告、登報、申報遺產稅、聲請變
    賣遺產清償債務、清償遺債、參與遺產之強制執行程序及將
    來尚需處理遺產中被繼承人於立昇油漆工程行、金立昇工程
    有限公司之投資，並將剩餘遺產移交予國庫之行為等情，又
    依據聲請人所申報之被繼承人遺產稅核定之遺產總值為新台
    幣10,180,161元，酌定其遺產管理報酬為153,000元。又聲
    請人就本件遺產管理事件主張其所支出之墊付費用，包括裁
    判費用、規費、遺產之水電瓦斯費、土地增值稅、登報費、
    證券交易稅及汽車燃料費等共計39,750元，有聲請人提出相
    關單據為證，洵屬有據。從而，本件聲請人得請求代為管理
    被繼承人遺產之管理報酬及墊付費用合計為192,750元。而
    前開管理報酬及管理代墊費用，應由被繼承人之遺產負擔。
    至於聲請人主張之文具費用、刻印費用、郵資費用、委託地
    政士處理不動產登記之費用及因未申報房地合一而遭科處之
    罰鍰，此應係聲請人因管理遺產事務所為時間與勞力之支出
    及應自付之責任，核屬管理報酬之範疇，而非因管理遺產所
    為必要之支出，關於此部分之勞費已於管理報酬內一併核定
    ，而聲請人主張之其他費用，因經核閱卷證資料，難認係管
    理本件遺產之必要費用，自不予認計，附此敘明。
四、依家事事件法第127 條第4 項，裁定如主文。
五、如對本裁定抗告須於裁定送達後10日內向本院提出抗告狀，
    並繳納抗告費新臺幣1,000 元。
中　　華　　民　　國　　110 　年　　6　　月　　4　　日
                  家事法庭司法事務官  武宛玲